【裁判字號】    92,交上易,52
【裁判日期】    920331
【裁判案由】    公共危險
【裁判全文】
臺灣高等法院高雄分院刑事判決          九十二年度交上易字第五二號
    上訴人
    即被告  乙○○
右上訴人因公共危險案件，不服臺灣高雄甲方法院九十一年度交易字第七四三號中華
民國九十二年一月三十日第一審判決（起訴案號：臺灣高雄甲方法院檢察署九十一年
度偵字第二四三七七號），提起上訴，本院判決如左：
      主      文
上訴駁回。
      事      實
一、乙○○前曾於民國八十六年間因違反能源管理法案件，經原法院判處有期徒刑四
    月確定，於八十七年六月一日執行完畢；另於九十一年五月間，因酒後駕車之公
    共危險罪，經原法院判處拘役五十九日確定。竟仍不知悔改，又於九十一年十一
    月二日零時二十分許，在服用酒類已達不能安全駕駛動力交通工具之程度後，仍
    自高雄縣鳳山市○○○路歡樂撞球場附近，駕駛友人吳淑珠所有車牌號碼Ｆ七—
    九七四六號自用小客車附載吳淑珠（因涉嫌頂替乙○○而經檢察官簽分偵辦中）
    ，欲前往高雄市小港區訪友，於行經高雄縣鳳山市○○路與鳳南路口，因車速過
    快險些撞及在路口執行臨檢勤務之ＤＭ─四八九七號巡邏警車，乙○○未停車即
    加速駛離，嗣經警員尾隨追捕，於同日零時三十六分許，在高雄縣鳳山市○○街
    涵洞前將其攔獲，經對其施以酒精濃度測試，測得呼氣酒精濃度高達每公升０‧
    九三毫克。
二、案經高雄縣警察局鳳山分局移送臺灣高雄甲方法院檢察署檢察官偵查起訴。
      理      由
一、訊據被告乙○○固坦承於右揭時、甲，為警攔查測試呼氣酒精濃度達每公升０‧
    九三毫克之事實，惟矢口否認有酒後駕車之公共危險犯行，辯稱當時係由吳淑珠
    駕駛該自用小客車，並非由伊駕車云云。然查；
(一)、該自用小客車於高雄縣鳳山市○○街涵洞前為警攔獲時，車上僅被告與友人吳淑
    珠二人，為被告所供承，而警方攔獲該自用小客車時，當時自駕駛座下車者為一
    名男子，車上尚有一名女性乘客未下車之情，業據攔檢警員翁順興於偵查中證述
    明確，又隨後到場支援之警員李正雄亦於偵查中證稱：其到場支援時，見被告正
    對盤查警員罵三字經，當時被告站在駕駛座旁，另一名女子站在駕駛座另一側等
    語（見偵查卷第十八、十九頁筆錄），則被告既自該自用小客車駕駛座下車，其
    友人吳淑珠於警方攔獲時，尚座於車內，顯然當時駕車之人應為被告，而非吳淑
    珠甚明。被告所辯該自小用小客車非伊所駕駛云云，自無足採。至吳淑珠於警訊
    及檢察官偵查中陳稱車輛為其所駕駛云云，應係迴護被告之詞，自不足採為有利
    於被告之證據。
(二)、又被告嗣經測試呼氣酒精濃度高達每公升０‧九三毫克，亦有酒精成分測試值、
    測試觀察紀錄表及舉發違反道路交通管理事件通知單等在卷可憑，按人飲酒後如
    其呼氣酒精濃度達於每公升０．七五毫克時，會有思考改變、個性行為改變之輕
    到中度中毒症狀，此有行政院國軍退除役官兵輔導委員會臺北榮民總醫院民國八
    十八年八月五日（八八）北總內字第二六八六八號函文附卷可參；另依醫學實驗
    證明所得經驗法則，駕駛人酒後吐氣酒精濃度達每公升０．八五毫克以上時，其
    肇事比率比一般未飲酒時高出五十倍，亦有學者蔡志中所著之「對飲酒不能安全
    駕駛之執法研究」相關文獻可供參考（見司法院第四十六期業務研究會講義）。
    故被告酒後駕車經警追捕攔獲測試其呼氣酒精濃度達每公升０．九三亳克，依前
    述醫學臨床實證，其肇事率已較之一般高未飲酒時高出五十倍，參酌其臨檢前，
    行經高雄縣鳳山市○○路與鳳南路口，因車速過快險些撞及執行勤務之巡邏警車
    ，為警攔檢時猶口出髒話辱罵警員、多話等情狀，除據翁順興、李正雄警員二人
    於偵查中證述此情，並有警員職務報告書、測試觀察紀錄表載明可相佐證，足認
    被告飲酒後已至駕駛技巧障礙，視覺及行為反應能力減低，而達不能安全駕駛動
    力交通工具狀態無疑，其公共危險犯行，事證已臻明確，洵堪認定。
二、核被告所為，係犯刑法第一百八十五條之三之服用酒類不能安全駕駛動力交通工
    具而駕駛罪。又被告曾於八十六年間因違反能源管理法案件，經原法院判處有期
    徒刑四月確定，於八十七年六月一日執行完畢，有臺灣高等法院被告全國前案紀
    錄表及高雄甲方法院檢察署刑案資料查註紀錄表在卷足按，其受有期徒刑之執行
    完畢後，五年以內再犯本件有期徒刑以上之罪，為累犯，應依法加重其刑。原審
    因認被告犯上述之罪，而適用刑法第一百八十五條之三、第四十七條、第四十一
    條第一項前段，罰金罰鍰提高標準條例第二條之規定，並審酌被告甫因酒醉駕車
    之公共危險犯行經原法院判處拘役五十九日，竟仍未能戒慎悔改，旋即再犯本罪
    ，且為警查獲時猶試圖推諉由未飲酒之友人吳淑珠承擔，圖以卸責等一切情狀，
    量處有期徒刑陸月，並諭知如易科罰金，以參佰元折算壹日。其認事用法，並無
    不合，量刑亦屬適當，被告上訴意旨否認犯罪，指摘原判決不當，為無理由，應
    予駁回。
據上論斷，應依刑事訴訟法第三百六十八條，判決如主文。
本案經檢察官劉文水到庭執行職務。
中    華    民    國        九十二      年      三      月    三十一    日
                              臺灣高等法院高雄分院刑事第六庭
                                  審判長法官  王憲義
                                        法官  范惠瑩
                                        法官  張意聰
右正本證明與原本無異。
不得上訴。
                                      書記官  許信宗
中    華    民    國        九十二      年      四      月      二      日
附錄：本判決論罪科刑法條：
刑法第一百八十五條之三
服用毒品、麻醉藥品、酒類或其他相類之物，不能安全駕駛動力交通工具而駕駛者，
處一年以下有期徒刑、拘役或三萬元以下罰金。
                                                                      Ｈ


司法院資訊處製作；財團法人民間司法改革基金會備份。
